臺灣桃園地方法院刑事判決　　　　　　　100年度訴字第111號
公　訴　人　臺灣桃園地方法院檢察署檢察官
被　　　告　楊琮霖
選任辯護人　魏雯祈律師
　　　　　　陳永來律師
　　　　　　陳郁仁律師
上列被告因妨害性自主罪案件，經檢察官提起公訴（99年度偵字
第26696 號），本院判決如下︰
    主  文
楊琮霖對於女子以違反其意願之方法，而為猥褻之行為，處有期
徒刑拾月；又以加害生命、身體之事，恐嚇他人致生危害於安全
，處有期徒刑參月。應執行有期徒刑壹年。
    事  實
一、楊琮霖於民國99年5 月6 日凌晨0 時許，騎乘車牌號碼TY9-
    859 號機車，行經桃園縣桃園市○○路上之行政院衛生署桃
    園醫院（下稱署立桃園醫院）前，見騎乘機車行經該處之A
    女（姓名年籍詳卷，起訴書代號：0000-0000 號）身著短裙
    ，身材姣好，竟萌生對A 女強制猥褻之犯意，一路尾隨A 女
    至元智大學附近之僻靜小路，並在後一再對A 女佯稱「小姐
    ，妳東西掉了」等語，誘使A 女停車於路旁，楊琮霖見A 女
    停下機車便停車走向A 女，而趁A 女坐於機車上傾身往前查
    看放置在機車腳踏墊上之皮包有何物品遺落之際，將A 女機
    車鑰匙取下，將右手搭在A 女肩膀上，旋以左手先捏A 女胸
    部1 下，再撫摸A 女之大腿內側並順勢伸入A 女褲裙之裙底
    內，而隔著褲裙之褲子撫摸A 女之下體約1 、2 秒；A 女因
    楊琮霖前開突如其來之行為而A 女起身後相當憤怒，乃不斷
    質問、責罵、推打楊琮霖，楊琮霖竟另起恐嚇之犯意，對A
    女恫稱「妳再叫，我就拿刀捅妳」等加害生命、身體之言語
    ，致A 女心生畏懼，而生危害於安全。嗣因遠方有車輛駛來
    ，楊琮霖乃騎車離開。事後A 女返回住處，不斷哭泣，且不
    願開口說話，一日後，始將前開經過寫在住處內之白板上，
    告知其男友鄭○○，鄭○○聞訊後，將A 女受害之經過張貼
    於網路上，經警獲悉偵辦，始循線查獲上情。
二、案經桃園縣政府警察局八德分局報告臺灣桃園地方法院檢察
    署檢察官偵查起訴。
    理  由
一、證據能力方面：
（一）按被告以外之人於審判外之言詞或書面陳述，除法律有規
      定者外，不得作為證據，刑事訴訟法第159 條第1 項定有
      明文，此即學理上所稱「傳聞證據排除法則」。被告以外
      之人於審判外之陳述，雖不符同法第159 條之1 至第159
      條之4 之規定，而經當事人於審判程序同意作為證據，法
      院審酌該言詞陳述或書面陳述作成時之情況，認為適當者
      ，亦得為證據。當事人、代理人或辯護人於法院調查證據
      時，知有第159 條第1 項不得為證據之情形，而未於言詞
      辯論終結前聲明異議者，視為有前項之同意，此則據同法
      第159 條之5 規定甚明。鑒於採用傳聞證據排除法則重要
      理由之一，係因傳聞證據未經當事人之反詰問予以覈實，
      若當事人願放棄對原供述人之反對詰問時，原則上即可承
      認該傳聞證據之證據能力。而揆諸我國刑事訴訟法第159
      條之5 之立法理由，除參照前述傳聞證據排除法則之基本
      法理外，亦參考日本刑事訴訟法第326 條之立法例，查日
      本刑事審判實務之運作，有關檢察官及被告均同意作為證
      據之傳聞書面材料或陳述，可直接援引該國刑事訴訟法第
      326 條作為傳聞例外之法律依據，僅在檢察官與被告或其
      辯護人不同意之情況下，乃須根據其他傳聞例外規定，俾
      以斟酌該等傳聞書面材料或陳述是否具有證據能力，在當
      事人間無爭執之案件中，傳聞證據基本上均可依據前引規
      定提出於法院使用。據此，我國刑事訴訟法第159 條之5
      之適用應可作同上之解釋。公訴人、被告、辯護人就本件
      判決所引之以下被告以外之人於審判外之陳述，均表示不
      爭執（見本院審訴字卷第16頁），且迄於言詞辯論終結前
      未為異議之聲明，而本院審酌渠等陳述作成時之情況，核
      無違法取證及證明力明顯過低之瑕疵，為證明犯罪事實所
      必要，亦認為以之作為證據為適當，根據上開規定及說明
      ，認無庸先行考量刑事訴訟法第159 條之1 第2 項、第15
      9 條之2 、第159 條之3 等規定，得逕依同法第159 條之
      5 規定作為證據。
（二）另本院以下所引用之非供述證據，均與本件事實具有自然
      關聯性，且核屬物證、書證性質，又查無事證足認有違背
      法定程式或經偽造、變造所取得等證據排除之情事，復經
      本院依刑事訴訟法第164 、165 條踐行物證、書證之調查
      程序，亦堪認均有證據能力。
二、訊據被告固坦承有於上揭時、地，騎乘機車尾隨A 女至元智
    大學附近之僻靜小路，並在後一再對A 女佯稱「小姐，妳東
    西掉了」等語，誘使A 女停車於路旁，復以手撫摸A 女大腿
    內側並順勢伸入A 女褲裙之裙底等事實，惟辯稱：伊當時只
    有摸到A 女的大腿，A 女發現後就把伊推開，伊是在被推開
    時才碰到A 女的胸部，伊並沒有捏A 女的胸部及撫摸A 女的
    下體，而且A 女將伊推開後伊就突然清醒，便騎車離開，並
    沒有對A 女說恐嚇的話語云云。惟查：
（一）上揭事實，業據證人即被害人A 女於檢察官訊問時證述：
      案發當天晚上12點半或是1 點，伊騎車至龍壽路及中華路
      口停等紅燈。後面就有一台機車就移至伊前方停下來，並
      上下打量伊一下，之後伊轉進元智大學的圍牆，伊從後照
      鏡看到1 輛車跟在伊後面，而騎乘該機車的人的穿著與剛
      才伊停等紅燈時打量伊的人穿的是一樣的，而後伊經過一
      間土地公廟，聽到有人叫伊，伊以為聽錯沒有理會，當伊
      進入涵洞時，就聽到有人非常大聲一再重複叫說「小姐你
      的東西掉了」，伊當時以為東西真的掉了，就回頭看，並
      將車子停下來，低下頭察看是什麼東西掉了，對方就跳下
      車走向伊的左邊，當時伊跟對方的距離很近，對方有傾身
      向下，伊以為對方是要幫伊看包包內的東西，後來下一秒
      對方就馬上拿走伊的鑰匙，並用右手壓住伊左邊的肩膀，
      左手則捏了伊的胸部一下，又馬上伸到伊的褲裙的裙底內
      摸伊的下體，因對方的速度非常快約2 、3 秒就做完了，
      所以來不及反應，後來伊就往右邊閃一下，因為對方的力
      氣很大，伊連人帶車跟著倒下去，伊覺得要起來打人並想
      回鑰匙，所以就問對方在幹什麼，但對方還是一直重複說
      東西掉了，後來伊就打對方及罵對方，還有推對方，因為
      對方沒有站穩撞倒對方的機車，對方的機車就倒在地上，
      對方就很生氣，伊還是繼續罵對方剛才摸伊幹什麼，對方
      就說「如果你再叫，我就拿刀捅你」的話，伊聽了有點害
      怕，對方就轉身扶起對方的機車很快的騎走等語明確（見
      99年度偵字第26696 號卷第16至18頁），核與被告於警詢
      、檢察官訊問時供認：伊於99年5 月6 日騎乘TY9-859 號
      機車行經署立桃園醫院前省道看到1 個女生裙子穿的比較
      短，想要占那個女生的便宜，所以就騎車跟隨該名女生，
      並跟該名女生說東西掉了，後來伊跟該名女生都將機車停
      下，伊就用左手手指頭摸該女子的下體，及摸該名女子的
      胸部等語相符（見99年度偵字第26696 號卷第5 至9 、46
      至48頁），並有卷附之監視錄影畫面翻拍照片、車籍查詢
      資料在卷可稽（99年度偵字第26696 號卷第30至33、49頁
      ），且依證人即被害人A 女之男友於檢察官訊問時證述：
      案發當天A 女回到家後都不講話、坐在床邊，一直在哭，
      伊問A 女發生什麼事，A 女都沒有講話，只有用點頭、搖
      頭表示，過了1 天後，A 女才在白板上用寫及用畫的方式
      告訴伊，後來在警察局做筆錄時，訊問到一半，A 女的情
      緒就不是很好，直到案發後5 天A 才比較正常，但是如果
      提到這件事或要做筆錄，A 女就會顯得比較煩躁、抗拒等
      語（見99年度他字第2720號卷第16至20頁），足見被害人
      A 女案發後猶因前揭被侵害之情節而有哭泣、情緒激動，
      甚至排斥回憶案發當時情景等情，可證被害人A 女案發後
      確因遭被告前揭強制猥褻對待而有心理受創之情形，是被
      告案發當時確有對被害人A 女為強制猥褻及恐嚇之犯行，
      足堪認定。
（二）又被告雖以前詞置辯，然其於警詢訊問時供述：伊當時有
      用左手手指摸A 女的下體，並以左手摸A 女的胸部，但該
      名女子之下體及胸部都有衣物隔絕，所以沒有實際接觸等
      語（見99年度偵字第26696 號卷第6 頁）及於本院準備程
      序時猶供認：伊用左手從被害人的裙子裡面、褲襪外面的
      下體往上摸，伊當時有跟被害人說「你這樣子我要嚇你」
      等語（見本院審訴字第15頁反面），堪認被告案發當時確
      有以左手手指撫摸A 女之下體、胸部甚明，且由被告供承
      曾向被害人表示「你這樣子我要嚇你」等語，顯見被告當
      時確有恐嚇被害人之意，又佐以被告與被害人A 女並不認
      識，業據被告及被害人A 女供、證述明確，而被告係於偶
      然之機會遇見A 女而對A 女為本件之犯行，足見被告與A
      女間並無仇怨、糾紛，再衡諸一般正常女性無論已未婚，
      對於自己身體或私密之處，遭受他人強行性侵害，並非光
      彩之事，若非確有其事，被害人A 女應不至於無端自曝此
      事之理，況A 女對於本件受害之經過本隱忍不願告知任何
      人，係因其男友察覺有異而一再追問並將之張貼於網路上
      而為警獲悉介入偵辦，益徵證人A 女當無甘冒誣告、偽證
      之風險而虛偽陳述以陷害被告入罪之動機及必要，證人A
      女上開證述之情節核與事實相符，足堪採信，是被告辯稱
      ：伊並沒有捏A 女的胸部、撫摸A 女的下體及出言恐嚇A
      女云云，顯屬事後卸責之詞，委無足採。又被告雖於本院
      審理時辯稱：伊記得當時在警察局並沒有說有以手指摸A
      女下體及胸部的話，伊當時講的意思應該是從大腿內側往
      上摸，伊很清楚知道沒有摸到A 女下體，至於胸部應該是
      伊用左手摸A 女大腿時，A 女將伊推開時碰到的云云（見
      本院訴字卷第40頁反面），惟依被告警詢筆錄記載：「我
      以左手手指頭摸該女子之下體，但沒有插入下體，再以左
      手摸該位女子的胸部，但當時該女子之下體與胸部都有衣
      物隔絕，所以並沒有實際接觸」等細節十分明確（見99年
      度偵字第26696 號卷第6 頁），並與被告上開辯解並未摸
      到A 女之下體及因遭A 女推開而碰到A 女胸部等情節全然
      未合，則員警因誤解被告上開之意思而記載有誤之可能性
      已低；且依上開文句先後之記載，倘被告於警詢時並未供
      承以左手手指頭摸A 女之下體及胸部等情節，則又何以會
      在其後記載「但沒有插入下體」、「但當時該女子之下體
      與胸部都有衣物隔絕」等內容，益徵員警製作被告警詢筆
      錄時確係依據被告當時之陳述而為記載甚明，又被告此部
      分僅空言指摘，而提出其他證據以實其說，是被告此部分
      辯解，實無足採。
（三）至於起訴書之犯罪事實欄雖另記載被告在對A 女為猥褻行
      為時另有將手指插入A 女下體等情，惟此為被告所否認，
      且由證人A 女上開於檢察官訊問時證述案發過程可知，被
      告當時係以右手壓住A 女左邊的肩膀，再以左手捏了A 女
      的胸部1 下，再伸到伊的褲裙的裙底內，而後A 女即往右
      邊閃躲，並連人帶車倒地，期間僅約2 、3 秒，顯見當時
      係於相當短暫之時間內發生一連串之動作，且依證人A 女
      於檢察官訊問時證述：伊當天有穿絲襪、內褲等語（見99
      年度偵字26696 號卷第16至18頁）及衡以A 女當時係坐在
      機車上，並低頭察看放置於機車腳踏板處之包包有無物品
      遺落，其下半身自會後傾，而其下體部位更會緊貼於機車
      坐墊上，則被告當時於約2 、3 秒之短暫時間內，得以將
      手由A 女褲裙的褲管伸入，再由A 女內褲的褲頭伸到內褲
      內並以手指插入A 女陰道內扭動數下，殊難想像，是證人
      A 女此部分指訴非無瑕疵可指；況告訴人A 女於事發後復
      未前往醫院驗傷等情，亦經證人即被害人A 女之男友鄭○
      ○於檢察官訊問時證述明確（見99年度他字第2720號卷第
      19頁），是以並無驗傷診斷資料以佐證證人A 女之證詞；
      再者，證人鄭○○於檢察官訊問時雖證稱：A 女當時有跟
      伊說對方將手指插入A 女的下體等語（見99年度他字第27
      20號卷第17頁），惟此部分為證人鄭○○聽聞A 女所為之
      陳述，亦難逕以證人鄭○○聽聞證人A 女所言之證述，作
      為證人A 女此部分指訴之補強證據，是證人A 女此部分之
      指訴非無瑕疵可指，且無其他補強證據可資佐證，本院無
      從形成被告確有以手指插入證人A 女陰道之確信，又無證
      據足認被告當時係基於強制性交之意而為上開行為，故應
      以罪疑唯輕之原則，認被告對A 女之所為僅有強制猥褻之
      犯行。
（四）綜上所述，本件事證明確，被告上開強制猥褻、恐嚇等犯
      行，均堪認定，應予依法論科。
三、論罪科刑方面：
（一）按刑法上之「猥褻」係指性交以外足以興奮或滿足性慾之
      一切色情行為而言，最高法院63年台上字第2235號判例、
      94年台上字第2873號判決意旨可資參照。而依被告於檢察
      官訊問及本院審理時供述：伊案發當天騎乘機車行經署立
      桃園醫院前省道看到被害人裙子穿的比較短，想要占被害
      人的便宜，所以就騎車跟隨被害人，並騙被害人說東西掉
      了等語（見99年度偵字第26696 號卷第46至48頁，本院訴
      字卷第39頁反面），足見被告跟隨A 女之時，即有對A 女
      為猥褻行為之意，且衡以被告為成年男子，對於撫摸女子
      之胸部及下體為猥褻之行為應有所認知，猶對A 女為撫摸
      下體及胸部之行為，在客觀上該行為足以誘起他人性慾，
      被告在主觀上亦係以滿足其自己之性慾，應屬猥褻行為無
      疑。且由證人A 女當時即以向右邊閃躲及質問、責罵被告
      所為之情節以觀，足見證人A 女並無同意被告對其為上開
      猥褻之行為，是核被告此部分所為，係犯刑法第224 條之
      對於女子以違反其意願之方法而為猥褻罪。公訴人認被告
      此部分係犯刑法第221 條第1 項之強制性交罪，容有未洽
      ，惟起訴之事實既屬同一，應予變更起訴法條。
（二）又按刑法上之「恐嚇」，固係指以危害通知他人，使該人
      主觀上心生畏怖之行為，然此危害之通知，並非僅限於將
      來，其於現時以危害相加者，亦應包括在內。因是，恐嚇
      之手段，並無限制，危害通知之方法，亦無限制，無論明
      示之言語、文字、動作或暗示之危害行為，苟已足使對方
      理解其意義之所在，並使人發生畏怖心即屬之（最高法院
      81年度台上字第867 號判決參照）。被告對於A 女不斷質
      問、責罵、推打，而對A 女恫稱「妳再叫，我就拿刀捅妳
      」等恫嚇言詞，足使被害人A 女心生畏怖，致生危害於安
      全，核其此部分所為，係犯刑法第305 條之恐嚇危害安全
      罪。
（三）被告於上開事實欄所載時間內雖違反A 女意願先後對A 女
      為撫摸胸部及下體等猥褻行為，然其係基於同一強制猥褻
      罪犯意下之接續行為，係侵害單一法益，僅論以一罪。
（四）被告上開所犯2 罪，犯意各別、行為互殊，應予分論併罰
      。
（五）爰審酌被告為滿足一時之性慾，即於路上隨機尾隨被害人
      ，並假借善意告知被害人東西掉了，而使被害人停車並鬆
      懈防備，而乘機對被害人為強制猥褻之行為，實已對社會
      之治安及夜歸婦女之人身安全造成重大之影響，自應加以
      重懲，復兼衡被告犯後對其所為亦深表悔悟，並希望尋求
      與被害人和解，及其犯罪動機、目的、手段、素行、智識
      程度等一切情狀，分別量處如主文所示之刑，並定其應執
      行之刑，以資懲儆。
（六）至於扣案之土色半罩式安全帽1 頂、藍色短袖棉質上衣1
      件，雖為被告所有並於案發當時所配戴及穿著之物，然尚
      難認該等物品係被告專為犯本件強制猥褻罪所用之物，且
      非屬違禁物，爰不予宣告沒收。
據上論斷，應依刑事訴訟法第299 條第1 項前段、第300 條，刑
法第224 條、第305 條、第51條第5 款，刑法施行法第1 條之1
第1 項、第2 項前段，判決如主文。
本案經檢察官吳美文到庭執行職務。
中    華    民    國  100   年     5     月     12    日
                  刑事第十二庭審判長法  官  許  雅  婷
                                    法  官  黃  裕  民
                                    法  官  羅  國  鴻
以上正本證明與原本無異。
如不服本判決應於收受判決後10日內向本院提出上訴書狀，並應
敘述具體理由。其未敘述上訴理由者，應於上訴期間屆滿後20日
內向本院補提理由書（均須按他造當事人之人數附繕本）「切勿
逕送上級法院」。      
                                    書記官  戴  育  萍

中    華    民    國   100    年    5     月    13    日
【論罪科刑法條】
中華民國刑法第305條
以加害生命、身體、自由、名譽、財產之事，恐嚇他人致生危害
於安全者，處2 年以下有期徒刑、拘役或3 百元以下罰金。
中華民國刑法第224條
對於男女以強暴、脅迫、恐嚇、催眠術或其他違反其意願之方法
，而為猥褻之行為者，處6 月以上5 年以下有期徒刑。